【裁判字號】    92,自,34
【裁判日期】    920918
【裁判案由】    詐欺
【裁判全文】
臺灣臺中地方法院刑事判決                            九十二年度自字第三四號
    自  訴  人  乙○○
    被      告  甲○○
右列被告因詐欺案件，經自訴人提起自訴，本院判決如左：
    主  文
甲○○無罪。
    事  實
一、自訴意旨略以：被告甲○○明知無力付款，竟基於為自己不法所有之概括犯意，
    向伊訛稱其住在臺中市○○○街十餘年，刊登廣告亦有幾年的時間，未曾積欠廣
    告費用等詞，於民國九十一年五月起至同年六月間止，連續委託伊代為刊登廣告
    ，迄至伊於九十一年六月間向被告請款時，被告開立一張本票計新臺幣（下同）
    三萬一千元予伊，嗣伊再於九十一年七月間向被告請款時，被告住處之管理員則
    告知被告已搬離及被告騙他人很多錢之事，顯見被告一開始即無廣告預算，仍故
    意委託伊刊登廣告，致伊受有計四萬六千元之損失，因認被告犯有刑法第三百三
    十九條第一項之詐欺取財罪嫌等情。
二、訊據被告甲○○對於委託自訴人刊登廣告，計廣告費用為四萬六千元，及用以支
    付部分價金之上開支票均遭退票，迄今未清償任何價款等事固坦承不諱，但堅決
    否認有何詐欺取財之犯行，辯稱：伊並無詐騙自訴人之故意，伊因搬家致遺失聯
    絡電話的資料，而未能主動與自訴人聯絡，惟伊有委託丙○○幫忙請洪小姐找自
    訴人，因伊原係經由洪小姐介紹始委請自訴人刊登廣告，但亦未能找到自訴人，
    現伊透過電話詢問書記官始知悉自訴人的連絡電話，並於九十二年七月十八日匯
    款二萬元予自訴人，餘款二萬六千元則預計於九十二年九月二日付清等情。
三、按犯罪事實應依證據認定之，無證據不得推定其犯罪事實；又不能證明被告犯罪
    者，應諭知無罪之判決。刑事訴訟法第一百五十四條、三百零一條第一項分別定
    有明文；另刑法第三百三十九條第一項詐欺罪之成立，係以行為人意圖為自己或
    第三人不法之所有，以詐術使人將本人或第三人之物交付為要件。所謂以詐術使
    人交付，必須被詐欺人因其詐術而陷於錯誤，若其所用方法，不能認為詐術，亦
    不致使人陷於錯誤，即不構成該罪（最高法院四十六年台上字第二六０號判例意
    旨參照）。經查，被告向自訴人陸續刊登廣告，費用計四萬六千元，及用以支付
    部分廣告費用之上開本票均因被告行蹤不明，致無從向被告為付款提示而獲付款
    等事實，為被告及自訴人所不爭執，並有自訴人提出之上開本票影本及廣告費收
    據影本各一份及分類廣告單等件在卷可稽，足見被告係基於承攬之法律關係，交
    付上開支票一張予自訴人，而自訴人未能提出證據證明被告有何以刊登廣告之方
    式為詐術手段，致自訴人陷於錯誤而為其刊登廣告之情事，且查無證據證明被告
    委請自訴人刊登廣告之初，主觀上即有以不告知財務情形及自始即無付款意思等
    欺罔手段，使自訴人陷於錯誤相信被告仍有給付報酬之能力，而如期刊登廣告之
    為自己不法所有之意圖及詐欺之故意，是被告前揭辯稱伊無詐騙自訴人之意思等
    語，尚屬可信，故自訴人指述被告所為上開行為，核與詐欺罪之構成要件有間，
    本件應屬債務不履行之民事問題。此外，又查無其他積極證據足認被告有何詐欺
    犯行，既無證據證明被告犯罪，依法應諭知無罪之判決。
據上論斷，應依刑事訴訟法第三百四十三條、第三百零一條第一項，判決如主文。
中    華    民    國      九十二      年       九      月     十八    日
                                臺灣臺中地方法院刑事第一庭
                                      法  官  楊 曉 惠
右正本證明與原本無異。
如不服本判決，應於判決送達後十日內向本院提出上訴狀，上訴於臺灣高等法院臺中
分院( 須附繕本 )。
                                      書記官
中    華    民    國      九十二      年       九      月     十九  日


司法院資訊處製作；財團法人民間司法改革基金會備份。
